臺灣臺中地方法院民事裁定  100年度破字第17號
聲  請  人  謝整宗
相  對  人  喬統建設開發股份有限公司
法定代理人  王意鈞
上列當事人間聲請宣告破產事件，本院裁定如下：
    主    文
聲請駁回。
聲請程序費用新臺幣壹仟元由聲請人負擔。
    理    由
一、本聲請意旨略以：相對人即債務人（下稱相對人）喬統建設
    開發股份有限公司（下稱喬統公司），其法定代理人王意鈞
    承諾，願將該公司自建之三樓透天別墅1棟（門牌號碼為南
    投縣草屯鎮○○街19號，下稱系爭房屋）過戶給聲請人，以
    抵償王意鈞之父王炳河所積欠聲請人之債務，否則願負連帶
    保證責任，王意鈞亦將房屋交給聲請人居住達2年多。但後
    來未信守承諾，且任由標的物遭第三人變賣給他人，又相對
    人喬統公司因歇業過久，遭中央主管機關勒令解散，迄今未
    依公司法相關規定處理債權、債務，相對人喬統公司之負責
    人所允諾之標的物已易主明顯無法履行承諾，且相對人喬統
    公司解散後，董監事均未依法進行清算程序與召開債權人會
    議，使債權人求償無門，爰依破產法第1條及第58條規定，
    聲請宣告相對人破產等語。
二、按破產，對債務人不能清償債務者宣告之；破產宣告時屬於
    破產人之一切財產，及將來行使之財產請求權，破產宣告後
    ，破產終結前，破產人所取得之財產，為破產財團；下列各
    款，為財團費用：(一)因破產財團之管理變價及分配所生之費
    用。(二)因破產債權人共同利益所需審判上之費用。(三)破產管
    理人之報酬。破產人及其家屬之必要生活費及喪葬費，視為
    財團費用；下列各款為財團債務：(一)破產管理人關於破產財
    團所為行為而生之債務。(二)破產管理人為破產財團請求履行
    雙務契約所生之債務，或因破產宣告後應履行雙務契約而生
    之債務。(三)為破產財團無因管理所生之債務。(四)因破產財團
    不當得利所生之債務；財團費用及財團債務，應先於破產債
    權，隨時由破產財團清償之；破產宣告後，如破產財團之財
    產不敷清償財團費用及財團債務時，法院因破產管理人之聲
    請，應以裁定宣告破產終止，破產法第57條、第82條第1項
    、第95條、第96條、第97條、第148條分別定有明文。次按
    破產固係對於債務人不能清償債務者宣告之，但法院就破產
    之聲請，以職權為必要之調查，確係毫無財產，則破產財團
    即不能構成，無從依破產程序清理其債務，參照破產法第14
    8條之趣旨，自應依同法第63條，以裁定駁回其聲請（司法
    院25年院字第1505號解釋、最高法院86年臺抗字第479號裁
    定意旨參照）。是以各債權人如顯無經由破產程序受償之可
    能，即無宣告破產之實益及進行破產程序之必要。
三、經查，本件原告主張相對人喬統公司積欠其新臺幣（下同）
    27,300,000元，業據聲請人提出本院90年度票字第5455號民
    事裁定及確定證明書各1份、承諾書2份、存證信函1份、建
    物登記第二類謄本1份為證，堪信為真實。又經本院向財政
    部臺灣省中區國稅局臺中分局（下稱中區國稅局）函查結果
    ，相對人喬統公司尚積欠稅捐42,737元，有中區國稅局100
    年8月8日中區國稅臺中一字第1000035520號函及附件之欠稅
    總歸戶查詢情形表1份在卷足憑，又經本院向中區國稅局函
    查結果，相對人喬統公司最後向主管機關申報為96年度之資
    產負債表，依該96年度之資產負債表則記載：喬統公司之資
    產總計為現金211,977元、短期投資7,073,500元、應收帳款
    7,369,524元、其他應收款5,857,144元、預付款項19,264元
    、其他流動資產452,610元（含暫付款17,155元、進項稅額
    1,147元、留抵稅額431,211元及其他3,097元）、固定資產
    1,078,502元），而債務則為其他應付款9,867元，有中區國
    稅局100年9月26日中區國稅臺中一字第1000042531號函及附
    件之喬統公司96年度資產負債表1份在卷可參，而本院依職
    權調取相對人喬統公司名下財產資料，該公司名下現無任何
    財產，此亦有本院稅務電子閘門財產調件明細表在卷可憑。
    則聲請人主張相對人喬統公司之資產顯已不能清償其債務，
    依法有破產之原因等情，固堪採信。惟本件如宣告相對人喬
    統公司破產，喬統公司尚須支付破產管理人之報酬，按破產
    管理人之報酬如以最低基本工資每月17,280元計算，每年至
    少須支出207,360元（計算式：17,280元×12月＝207,360元
    ），是相對人喬統公司於96年度之資產負債表固記載有上開
    資產，然相對人喬統公司現已無任何資產，核如前述，顯已
    無法於支付破產管理人之報酬後，尚有餘額可供構成破產財
    團，自無法清償破產債權。是本件聲請人聲請宣告相對人喬
    統公司破產即無實益，要無宣告破產徒生耗費之必要。從而
    ，聲請人為本件聲請，即無理由，應予駁回。
四、依破產法第5條、民事訴訟法第95條、第78條，裁定如主文
    。
中    華    民    國   100    年    10    月    31    日
                  民事第一庭    法  官  戴博誠
正本係照原本作成。
如對本裁定抗告須於裁定送達後10日內向本院提出抗告狀，並繳
納抗告費新臺幣1,000元。
中    華    民    國   100    年    10    月    31    日
                                書記官  何俞瑩